---
params: 
  title: ""
  publication_date: ""
  doi: ""
output: 
  html_document:
    anchor_sections: false
    theme: null
    highlight: null
    mathjax: null
    css: ["style.css", "https://fonts.googleapis.com/css?family=Source+Sans+Pro:400,700&display=swap"]
    self_contained: true
title: "`r params$title`"
editor_options: 
  chunk_output_type: console
---


```{r general-setup, include=FALSE}
## This file contains the GERMAN version of the data story

# Set general chunk options
knitr::opts_chunk$set(echo = FALSE, fig.showtext = TRUE, fig.retina = 3, 
                      fig.align = "center", warning = FALSE, message = FALSE)

# Install pacman package if needed
if (!require("pacman")) {
  install.packages("pacman")
  library(pacman)
}

# Install snf.datastory package if not available, otherwise load it
if (!require("snf.datastory")) {
  if (!require("devtools")) {
    install.packages("devtools")
    library(devtools)
  }
  install_github("snsf-data/snf.datastory")
  library(snf.datastory)
}

# Load packages
p_load(tidyverse,
       lubridate,
       readxl,
       scales, 
       conflicted, 
       jsonlite,
       here, 
       ggiraph)

# Conflict preferences
conflict_prefer("filter", "dplyr")
conflict_prefer("get_datastory_theme", "snf.datastory")
conflict_prefer("get_datastory_scheme", "snf.datastory")

# Increase showtext package font resolution
showtext_opts(dpi = 320)

# Set the locale for date formatting (Windows)
Sys.setlocale("LC_TIME")

# Create function to print number with local language-specific format 
print_num <- function(x) snf.datastory::print_num(x, lang = "de")

# Knitr hook for local formatting of printed numbers
knitr::knit_hooks$set(
  inline <- function(x) {
    if (!is.numeric(x)) {
      x
    } else {
      print_num(x)
    }
  }
)
```

```{r print-header-infos, results='asis'}
# Add publication date to header
cat(format(as_datetime(params$publication_date), "%d.%m.%Y"))
```

```{r story-specific-setup, include=FALSE, message=FALSE}
# Set story-specific variables etc. here

# Load Career PF data
career_pf_data <- read_csv(here("input/career_pf_data.csv"))

# reorder factors for plotting:
career_pf_data <- career_pf_data %>% 
  mutate(fi = factor(fi, levels = c("Doc.CH", "Doc.Mobility",
                           "Early Postdoc.Mobility", "Postdoc.Mobility",
                           "PRIMA",
                           "Ambizione",  "Eccellenza/ SNSF Professorships",
                           "Project funding")))
# bfs data for 2020:
bfs_data <- read_delim("input/bfs_data.csv", 
    delim = ";", escape_double = FALSE, trim_ws = TRUE)

bfs_data <- bfs_data %>% 
         mutate(Personalkategorie = factor(Personalkategorie, 
                                    levels = c("Assistierende und Doktorierende",
                                               "Wissenschaftliche Mitarbeitende",
                                               "Übrige Dozierende",
                                               "Professor/innen")))

# Decide on colors for research area: (SSH orange - MINT blue - LS violet)
research_area_colors <- get_datastory_scheme()

# compute proportion of f/m applicants by FI and research area
leaky_pipeline_summary <- career_pf_data %>% 
  # exclude PRIMA, which is for women only
  filter(!fi == "PRIMA") %>%
  # subset approved applications
  filter(IsApproved == 1) %>%
  group_by(fi, research_area, ResponsibleApplicantGender) %>%
  summarise(n = n())  %>%
  mutate(prop = n / sum(n))

leaky_pipeline_summary_bfs <- bfs_data %>% 
  filter(!(Geschlecht == "Total")) %>% 
  group_by(Personalkategorie, research_area, Geschlecht)  %>%
  summarise(TotalAmount = sum(Amount, na.rm = TRUE)) %>% 
  mutate(prop = TotalAmount / sum(TotalAmount))

# function to create a leaky pipeline plot per research area
plot_leaky_pipeline <- function(division = "SSH", y_max = 1,
                                title = NULL) {
  div <- case_when(division == "SSH" ~ "GSW",
                   division == "MINT" ~ "MINT",
                   division == "LS" ~ "LW")
  leaky_pipeline_summary <-
    leaky_pipeline_summary %>% 
    mutate(div = div)
  p <- leaky_pipeline_summary %>% 
    filter(research_area == division) %>% 
    ggplot(aes(x = fi, y = prop, color = ResponsibleApplicantGender, 
               group = ResponsibleApplicantGender,
               # Define tooltip text for ggiraph
               tooltip = paste0("Forsch. Geb.: ", div, "<br>",
                                "FI: ", fi, "<br>", 
                                "Geschlecht: ", ResponsibleApplicantGender, "<br>", 
                                "Anzahl: ", n, "<br>", 
                                "Anteil: ", paste0(round(prop*100, 1), "%"), "<br>"), 
               # Highlight all of the points with the same color when hovering
               # over it (ggiraph)
               data_id = ResponsibleApplicantGender)) +
    geom_point_interactive(shape = 16, size = 3) + # , 
                           # color = "white") + 
    get_datastory_theme(tick_axis = c("x", "y"), 
                        remove_plot_margin = TRUE) + 
    guides(fill = guide_legend(nrow = 1)) +
    # geom_point(size = 2) + 
    geom_line(linetype = "dashed") +
    labs(title = title, x = NULL, y = NULL) +
    # add line breaks to long labels with 2 words
    scale_x_discrete(labels = function(x) {
      sub("\\s", "\n", x)
    }) +
    scale_y_continuous(labels = scales::label_percent(accuracy = 1),
                       limits = c(0, y_max),
                       breaks = seq(0, 1, by = 0.1)) +
    get_datastory_theme() +
    scale_colour_manual(values = get_datastory_scheme(),
                        labels = c("Weiblich", "Männlich")) +
    theme(axis.text.x = element_text(angle = 45, hjust = 1),
          legend.background = element_rect(color = "transparent",
                                           fill = "transparent"),
          legend.position = c(0.7, 0.95), legend.direction = "horizontal") 
  
  return(p)
}

plot_leaky_pipeline_bfs <- function(division = "SSH", y_max = 1,
                                title = NULL) {
  div <- case_when(division == "SSH" ~ "GSW",
                   division == "MINT" ~ "MINT",
                   division == "LS" ~ "LW")
  leaky_pipeline_summary_bfs <-
    leaky_pipeline_summary_bfs %>% 
    mutate(div = div,
           Geschlecht = case_when(Geschlecht == "Mann" ~ "m",
                                  Geschlecht == "Frau" ~ "f"))
  p <- leaky_pipeline_summary_bfs %>% 
    filter(research_area == division) %>% 
    ggplot(aes(x = Personalkategorie, y = prop, color = Geschlecht, 
               group = Geschlecht,
               # Define tooltip text for ggiraph
               tooltip = paste0("Forsch. Geb.: ", div, "<br>",
                                "Kategorie: ", Personalkategorie, "<br>", 
                                "Geschlecht: ", Geschlecht, "<br>", 
                                "Anzahl: ", TotalAmount, "<br>", 
                                "Anteil: ", paste0(round(prop*100, 1), "%"), "<br>"), 
               # Highlight all of the points with the same color when hovering
               # over it (ggiraph)
               data_id = Geschlecht)) +
    geom_point_interactive(shape = 16, size = 3) + # , 
                           # color = "white") + 
    get_datastory_theme(tick_axis = c("x", "y"), 
                        remove_plot_margin = TRUE) + 
    guides(fill = guide_legend(nrow = 1)) +
    # geom_point(size = 2) + 
    geom_line(linetype = "dashed") +
    labs(title = title, x = NULL, y = NULL) +
    # add line breaks to long labels with 2 words
    scale_x_discrete(labels = function(x) {
      sub("\\s", "\n", x)
    }) +
    scale_y_continuous(labels = scales::label_percent(accuracy = 1),
                       limits = c(0, y_max),
                       breaks = seq(0, 1, by = 0.1)) +
    get_datastory_theme() +
    scale_colour_manual(values = get_datastory_scheme(),
                        labels = c("Weiblich", "Männlich")) +
    theme(#axis.text.x = element_text(hjust = 1),
          legend.background = element_rect(color = "transparent",
                                           fill = "transparent"),
          legend.position = c(0.7, 0.95), legend.direction = "horizontal") 
  
  return(p)
}

# reporting year start and end
reporting_year_start <- 2018
reporting_year_end <- 2020

division_ssh <- "SSH"
division_ls <- "LS"
division_mint <- "MINT"

```

<!-- Short lead (2-3 sentences) in bold -->

__An den universitären Hochschulen in der Schweiz studieren mehr Frauen als Männer. Professorinnen hingegen sind eine Minderheit. Diese Schieflage widerspiegelt sich ebenfalls bei den Gesuchen, die der SNF erhält. __

Der Rückgang des Frauenanteils auf den akademischen Karrierestufen wird auch als Leaky Pipeline bezeichnet, als undichte oder lecke Rohrleitung. Die Daten des Bundesamtes für Statistik (BFS) aus dem Jahr 2020 zeigen ein eindeutiges Bild: An den Universitäten und ETH ist die Leaky Pipeline ausgeprägt - und zwar in allen Fachbereichen. In den Geistes- und Sozialwissenschaften (GSW) wie auch in den Lebenswissenschaften (LW) bilden Frauen zu Beginn und während des Studiums die Mehrheit. Bei den Professuren beträgt ihr Anteil lediglich 30% (GSW) respektive 23% (LW). In den MINT-Fächern ist die Ausgangslage anders: Hier sind die Studentinnen mit 36% in der Minderheit.  Nur halb so hoch - nämlich 18% -  ist der Anteil der Professorinnen. 

<div class="plot-box">
<div class="plot-title">Anteil Frauen und Männer in den GSW an Universitäten und ETH der Schweiz (2020)</div>

```{r}
y_max_ssh_bfs <- max(leaky_pipeline_summary_bfs$prop + 0.05)

leaky_pipeline_ssh_bfs <- plot_leaky_pipeline_bfs(division = division_ssh, y_max = y_max_ssh_bfs)

girafe(ggobj = leaky_pipeline_ssh_bfs, 
       height_svg = 4, 
       options = list(
         opts_toolbar(saveaspng = FALSE),
         opts_hover(css = "fill:#ff0000;stroke:#000000;"),
         opts_tooltip(
           css = get_ggiraph_tooltip_css(),
           opacity = 0.6,
           delay_mouseover = 0,
           delay_mouseout = 0
         )
       ))
```
<div class="caption">
<a href="https://www.bfs.admin.ch/bfs/en/home/statistics/education-science/educational-staff/tertiary-higher-institutions/universities.assetdetail.17504434.html" target="_blank">BFS-Daten</a> zu den Frauen- und Männer-Anteilen im Forschungsbereich GSW für unterschiedliche Personalkategorien an Schweizer universitären Hochschulen 2020.
</div>
</div>


<div class="plot-box">
<div class="plot-title">Anteil Frauen und Männer in den LW an Universitäten und ETH der Schweiz (2020)</div>

```{r}
y_max_ls_bfs <- max(leaky_pipeline_summary_bfs$prop + 0.05)

leaky_pipeline_ls_bfs <- plot_leaky_pipeline_bfs(division = division_ls, y_max = y_max_ls_bfs)

girafe(ggobj = leaky_pipeline_ls_bfs, 
       height_svg = 4, 
       options = list(
         opts_toolbar(saveaspng = FALSE),
         opts_hover(css = "fill:#ff0000;stroke:#000000;"),
         opts_tooltip(
           css = get_ggiraph_tooltip_css(),
           opacity = 0.6,
           delay_mouseover = 0,
           delay_mouseout = 0
         )
       ))
```
<div class="caption">
<a href="https://www.bfs.admin.ch/bfs/en/home/statistics/education-science/educational-staff/tertiary-higher-institutions/universities.assetdetail.17504434.html" target="_blank">BFS-Daten</a> zu den Frauen- und Männer-Anteilen im Forschungsbereich LW für unterschiedliche Personalkategorien an Schweizer universitären Hochschulen 2020.
</div>
</div>


<div class="plot-box">
<div class="plot-title">Anteil Frauen und Männer in MINT an Universitäten und ETH der Schweiz (2020)</div>

```{r}
y_max_mint_bfs <- max(leaky_pipeline_summary_bfs$prop + 0.05)

leaky_pipeline_mint_bfs <- plot_leaky_pipeline_bfs(division = division_mint, 
                                                   y_max = y_max_mint_bfs)

girafe(ggobj = leaky_pipeline_mint_bfs, 
       height_svg = 4, 
       options = list(
         opts_toolbar(saveaspng = FALSE),
         opts_hover(css = "fill:#ff0000;stroke:#000000;"),
         opts_tooltip(
           css = get_ggiraph_tooltip_css(),
           opacity = 0.6,
           delay_mouseover = 0,
           delay_mouseout = 0
         )
       ))
```
<div class="caption">
<a href="https://www.bfs.admin.ch/bfs/en/home/statistics/education-science/educational-staff/tertiary-higher-institutions/universities.assetdetail.17504434.html" target="_blank">BFS-Daten</a> zu den Frauen- und Männer-Anteilen im Forschungsbereich MINT für unterschiedliche Personalkategorien an Schweizer universitären Hochschulen 2020.
</div>
</div>


### Gesuchseingaben beim SNF

Das skizzierte Bild zeigt sich ähnlich auch in den Daten des SNF, basierend auf den Gesuchen, die wir von 2018 bis 2020 erhalten haben. Die Daten beziehen sich nicht direkt auf die akademische Karrierestufe der Forschenden, sondern auf unsere Förderinstrumente. Diese erlauben es uns abzuschätzen, auf welcher Stufe sich die Gesuchstellenden befinden. In den Geistes- und Sozialwissenschaften bleibt der Anteil an Frauen über verschiedene Karrierestufen hinweg am höchsten. Nichtsdestotrotz ist auch in diesem Bereich eine deutliche Schieflage zu erkennen: Während beim Instrument Doc.CH (Doktoratsstufe) über 60% der Gesuchstellenden weiblich sind, reichen bei Ambizione (junge Forschende auf dem Weg in die Unabhängigkeit) 40% Frauen Gesuche ein. In der Projektförderung (erfahrene Forschende) beträgt ihr Anteil 34%. 


<div class="plot-box">
<div class="plot-title">Anteil Frauen und Männer an Gesuchstellenden in den GSW (2018-2020)</div>

```{r, message=FALSE}
# Leaky pipeline in Social Sciences and Humanities (SSH)

y_max_ssh <- max(leaky_pipeline_summary$prop + 0.05)

leaky_pipeline_ssh <- plot_leaky_pipeline(division = division_ssh, 
                                          y_max = y_max_ssh)

girafe(ggobj = leaky_pipeline_ssh, 
       height_svg = 4, 
       options = list(
         opts_toolbar(saveaspng = FALSE),
         opts_hover(css = "fill:#ff0000;stroke:#000000;"),
         opts_tooltip(
           css = get_ggiraph_tooltip_css(),
           opacity = 0.6,
           delay_mouseover = 0,
           delay_mouseout = 0
         )
       ))

```
<div class="caption">
<a href="https://github.com/snsf-data/datastory_leaky_pipeline/tree/main/input" target="_blank">Frauen- und Männer-Anteile von Gesuchstellenden im Forschungsbereich GSW für die unterschiedlichen Förderinstrumente des SNF `r reporting_year_start`-`r reporting_year_end`</a>. Das Förderinstrument Doc.CH wird nur bei den GSW angeboten. Das Förderinstrument Doc.Mobility wurde im September 2020 eingestellt (letztes Anmeldedatum 01. Sep. 2020). 
</div>
</div>


Bei den Lebenswissenschaften erkennt man ebenfalls einen deutlichen Unterschied zwischen den Anteilen an männlichen und weiblichen Gesuchstellenden. Beim Förderinstrument Doc.Mobility sind Frauen mit 60% in der Mehrheit. Bei Ambizione beträgt ihr Anteil wie bei den GSW 40%, in der Projektförderung nur 26%.

<div class="plot-box">
<div class="plot-title">Anteil Frauen und Männer an Gesuchstellenden in den LW (2018-2020)</div>

```{r}
# Leaky pipeline in Life Sciences (LS)
y_max_ls <- max(leaky_pipeline_summary$prop + 0.05)

leaky_pipeline_ls <- plot_leaky_pipeline(division = division_ls, 
                                         y_max = y_max_ls)

girafe(ggobj = leaky_pipeline_ls, 
       height_svg = 4, 
       options = list(
         opts_toolbar(saveaspng = FALSE),
         opts_hover(css = "fill:#ff0000;stroke:#000000;"),
         opts_tooltip(
           css = get_ggiraph_tooltip_css(),
           opacity = 0.6,
           delay_mouseover = 0,
           delay_mouseout = 0
         )
       ))
```
<div class="caption">
<a href="https://github.com/snsf-data/datastory_leaky_pipeline/tree/main/input" target="_blank">Frauen- und Männer-Anteile von Gesuchstellenden im Forschungsbereich LW für die unterschiedlichen Förderinstrumente des SNF `r reporting_year_start`-`r reporting_year_end`</a>. Doc.Mobility wurde im September 2020 eingestellt (letztes Anmeldedatum 01. Sep. 2020). 
</div>
</div>

```{r calculations, message=FALSE}
small_fem_perc_mint <- round(100 * 
  career_pf_data %>% 
  # exclude PRIMA, which is for women only
  filter(!fi == "PRIMA") %>%
  # subset approved applications
  filter(IsApproved == 1) %>%
  group_by(fi, research_area, ResponsibleApplicantGender) %>%
  summarise(n = n())  %>%
  mutate(prop = n / sum(n)) %>% 
  filter(fi == "Project funding", 
         ResponsibleApplicantGender == "f", 
         research_area == "MINT") %>% 
  pull(prop), 2)
```

Im Bereich Mathematik, Informatik und Technik (MINT) zeigt sich ein anderes Bild.  Zwar nimmt auch hier der Frauenanteil über die verschiedenen Karrierestufen ab, allerdings weniger stark als in den anderen beiden Fachbereichen. Auffällig ist im MINT-Bereich eher, dass schon bei Doc.Mobility nur 27% der Gesuchstellenden Frauen sind. Diese Zahl bleibt relativ stabil und sinkt erst bei der Projektförderung auf 15%.


<div class="plot-box">
<div class="plot-title">Anteil Frauen und Männer an Gesuchstellenden in MINT (2018-2020)</div>

```{r}
# Leaky pipeline in MINT

y_max_mint <- max(leaky_pipeline_summary$prop + 0.05)

leaky_pipeline_mint <- plot_leaky_pipeline(division = division_mint, y_max = y_max_mint)

girafe(ggobj = leaky_pipeline_mint, 
       height_svg = 4, 
       options = list(
         opts_toolbar(saveaspng = FALSE),
         opts_hover(css = "fill:#ff0000;stroke:#000000;"),
         opts_tooltip(
           css = get_ggiraph_tooltip_css(),
           opacity = 0.6,
           delay_mouseover = 0,
           delay_mouseout = 0
         )
       ))
```
<div class="caption">
<a href="https://github.com/snsf-data/datastory_leaky_pipeline/tree/main/input" target="_blank">Frauen- und Männer-Anteile von Gesuchstellenden im Forschungsbereich MINT für die unterschiedlichen Förderinstrumente des SNF `r reporting_year_start`-`r reporting_year_end`</a>. Doc.Mobility wurde im September 2020 eingestellt (letztes Anmeldedatum 01. Sep. 2020).
</div>
</div>


```{r, eval=FALSE, include=FALSE}
# import the dataset 
# https://www.bfs.admin.ch/bfs/de/home/statistiken/bildung-wissenschaft/technologie/indikatorsystem/zugang-indikatoren/w-t-input/frauen-und-wissenschaft.assetdetail.14941518.html
# rerun in case of new data (UPDATE THE MASTER LINK!!)
# download.file("https://www.bfs.admin.ch/bfsstatic/dam/assets/19384477/master",
#               "input/women_research.xlsx")

women_research_data <- read_excel(here("input", "women_research.xlsx"),
                                  sheet = "Tablong 10 Stufe", range = "B44:L72")

# clean the data
# this code has to be thoroughly checked in case of new data
women_research_data_cleaned <- women_research_data %>%
  janitor::clean_names() %>%
  # get rid of the empty rows in between
  # filter out every fifth row (the one with the totals)
  filter(row_number() %% 5 != 0,
         # filter out the completely empty rows
         studierende > 0) %>%
  # add the year
  mutate(year = rep(c(2020,2019,2018,2017,2016,2015), times=c(3,3,3,3,3,3))) %>%
  # give shorter and English names to the columns
  rename(gender = x2020,
         Baccalaureate = gymnasiale_maturitat_berufsmaturitat_und_fachmaturitat,
         Admissions = eintritt_in_eine_hochschule,
         Students = studierende,
         Bachelors = bachelors,
         Masters = masters,
         PhDs = doktortitel,
         "Researchers D" = forscher_innen_stufe_d,
         "Researchers C" = forscher_innen_stufe_c,
         "Researchers B" = forscher_innen_stufe_b,
         "Researchers A" = forscher_innen_stufe_a) %>%
  # bring it into long format
  pivot_longer(cols = c(Baccalaureate, Admissions, Students, Bachelors, Masters,
                        PhDs, "Researchers D", "Researchers C", "Researchers B",
                        "Researchers A"),
               names_to = "category",
               values_to = "percentage") %>%
  # transform category to be a factor (for it to appear in the right order
  # afterwards)
  mutate(category = factor(category, levels = c(
    "Baccalaureate", "Admissions", "Students",
    "Bachelors", "Masters", "PhDs", "Researchers D",
    "Researchers C", "Researchers B", "Researchers A")),
    percentage = as.numeric(percentage),
    gender = case_when(
      gender ==  "Frauen" ~ "female",
      gender ==  "Männer" ~ "male",
      gender == "Total" ~ "total"),
    # get the same order of the two genders as in the previous part
    gender = factor(gender, levels = 
                      c("male", "female")))

leaky_pipeline_bfs_full <- women_research_data_cleaned %>%
  filter(gender != "total",
         year == 2020, 
         category %in% c("Masters", "PhDs",
                         "Researchers D",
                         "Researchers C",
                         "Researchers B",
                         "Researchers A")) %>% #, year == params$year_women_researcher) %>%
  mutate(category = fct_recode(category,
                               `Junior Mitarbeiter/innen, Assistenten und Doctorierende Studenten` = 
                                 "Researchers D",
                               `Wissenschaftliche Mitarbeiter/innen und Kollaboratoren` =
                                 "Researchers C",
                               Dozenten = "Researchers B",
                               `Professor/innen` = "Researchers A")) %>% 
  ggplot(aes(x = category,
             y = percentage,
             group = gender,
             color = gender,
             # Define tooltip text for ggiraph
             tooltip = paste0("Personalkat.: ", category, "<br>",
                              "Geschlecht: ", gender, "<br>", 
                              "Anteil: ", paste0(round(percentage*100, 1), "%"), "<br>"), 
             # Highlight all of the points with the same color when hovering
             # over it (ggiraph)
             data_id = gender)) +
  geom_line(linetype = "dashed") +
  geom_point_interactive(shape = 16, size = 3) +  
  # geom_hline(yintercept = 0.5) +
  scale_y_continuous(breaks = seq(0, 1, 0.1),
                     limits = c(0.2, 0.8),
                     labels = scales::percent_format(accuracy = 1)) +
    # add line breaks to long labels with 2 words
    scale_x_discrete(labels = function(x) {
      str_wrap(x, 10)
    }) +
  labs(x = "",
       y = "",
       title = str_wrap("BFS Daten: Anteil an weiblichen und männlichen Akademiker in den unterschiedlichen Personalkategorien (2020)", width = 70)) +
  get_datastory_theme() +
  scale_colour_manual(values = get_datastory_scheme(),
                      labels = c("Male", "Female")) 

girafe(ggobj = leaky_pipeline_bfs_full, 
       height_svg = 4, 
       options = list(
         opts_toolbar(saveaspng = FALSE),
         opts_hover(css = "fill:#ff0000;stroke:#000000;"),
         opts_tooltip(
           css = get_ggiraph_tooltip_css(),
           opacity = 0.6,
           delay_mouseover = 0,
           delay_mouseout = 0
         )
       ))
```

```{r, eval=FALSE, include=FALSE}
# data for 2020:
dat <- read_delim(here("input/px-x-1503040100_101_20211124-163234.csv"), 
                  delim = ";", escape_double = FALSE, 
                  locale = locale(encoding = "WINDOWS-1252"),
                  trim_ws = TRUE)

dat <- dat %>% 
  rename(`n_diplomas` = `Abschlüsse der universitären Hochschulen`) %>% 
  select(-c(Jahr, Hochschule))
map <- openxlsx::read.xlsx(here("input/Leaky_Pipeline_2017-2018.xlsx"), 
                           sheet = "UH_Personal_Total", startRow = 5, 
                           fillMergedCells = T)

map <- map %>% 
  select(`SNF.Abteilung`, Fachrichtung) %>% 
  distinct()

summary_dat <- dat %>% 
  group_by(Examensstufe, Fachrichtung, Geschlecht) %>% 
  summarise(total_diploma = sum(n_diplomas, na.rm = TRUE))

left_out <- anti_join(summary_dat, map, by = "Fachrichtung")
left_out <- unique(left_out$Fachrichtung)

# redifine those not within map:
missing <- data.frame(SNF.Abteiling = c(rep("1", 3), rep("2", 2),
                                        rep("1", 4), rep("2", 2),
                                        rep("1", 3), "NZ",
                                        rep("1", 3), "2",
                                        rep("1", 3), "3",
                                        "2", rep("1", 4),
                                        "2", rep("1", 3)),
                      Fachrichtung = left_out)
names(missing) <- names(map)
map <- rbind(map, missing)

summary_dat_ra <- summary_dat %>% 
  left_join(map, by = "Fachrichtung") %>% 
  filter(!(SNF.Abteilung == "NZ")) %>% 
  mutate(research_area = as.factor(case_when(SNF.Abteilung == "1" ~ "SSH",
                                             SNF.Abteilung == "2" ~ "MINT",
                                             SNF.Abteilung == "3" ~ "LS")),
         research_area = factor(research_area, levels = c("SSH", "MINT", "LS"))) %>% 
  group_by(research_area) %>% 
  group_by(Examensstufe, research_area, Geschlecht)  %>%
  summarise(TotalAmount = sum(total_diploma, na.rm = TRUE)) %>% 
  mutate(prop = TotalAmount / sum(TotalAmount)) %>% 
  rename(category = Examensstufe)
  

leaky_pipeline_summary_bfs <-
  leaky_pipeline_summary_bfs %>% 
  rename(category = Personalkategorie)

all_dat <- rbind(leaky_pipeline_summary_bfs, summary_dat_ra)

all_dat <- all_dat %>% 
  filter(!(category == "Doktorat")) %>% 
  mutate(category = factor(category, levels = c("Master",
                                                # "Doktorat",
                                                "Assistierende und Doktorierende",
                                                "Wissenschaftliche Mitarbeitende",
                                                "Übrige Dozierende",
                                                "Professor/innen")))
```

```{r, eval=FALSE, include=FALSE}
all_dat_plot <- all_dat %>% 
  ggplot(aes(x = category,
             y = prop,
             group = Geschlecht,
             color = Geschlecht,
             # Define tooltip text for ggiraph
             tooltip = paste0("Personalkat.: ", category, "<br>",
                              "Geschlecht: ", Geschlecht, "<br>", 
                              "Anzahl: ", TotalAmount, "<br>",
                              "Anteil: ", paste0(round(prop*100, 1), "%"), "<br>"), 
             # Highlight all of the points with the same color when hovering
             # over it (ggiraph)
             data_id = Geschlecht)) +
  geom_line(linetype = "dashed") +
  geom_point_interactive(shape = 16, size = 3) +  
  # geom_hline(yintercept = 0.5) +
  scale_y_continuous(breaks = seq(0, 1, 0.25),
                     limits = c(0.15, 0.85),
                     labels = scales::percent_format(accuracy = 1)) +
    # add line breaks to long labels with 2 words
    scale_x_discrete(labels = function(x) {
      str_wrap(x, 10)
    }) +
  labs(x = "",
       y = "",
       title = str_wrap("BFS Daten: Anteil an weiblichen und männlichen Akademiker in den unterschiedlichen Akademischen Stufen (2020)", width = 70)) +
  get_datastory_theme() +
  scale_colour_manual(values = get_datastory_scheme(),
                      labels = c("Female", "Male")) +
  facet_wrap(~research_area, nrow = 3)

```

```{r, eval=FALSE, include=FALSE}
girafe(ggobj = all_dat_plot, 
       height_svg = 4, 
       options = list(
         opts_toolbar(saveaspng = FALSE),
         opts_hover(css = "fill:#ff0000;stroke:#000000;"),
         opts_tooltip(
           css = get_ggiraph_tooltip_css(),
           opacity = 0.6,
           delay_mouseover = 0,
           delay_mouseout = 0
         )
       ))
```


### Anteil steigern

Die Leaky Pipeline ist also auch bei den Förderinstrumenten des SNF ausgeprägt. Der Anteil an Forscherinnen, die ein Gesuch um Finanzierung einreichen, ist auf den späteren Karrierestufen zu gering. Mit einer Reihe von Massnahmen versuchen wir seit einigen Jahren dies zu ändern. Dazu gehören zum Beispiel zusätzliche finanzielle Leistungen für Eltern, oder dass wir in SNF-unterstützten Projekten Teilzeitarbeit ermöglichen. Wir fördern ebenfalls explizit Professuren von Frauen. Die Wirkung dieser Massnahmen beobachten wir genau und werten sie aus. Zusammen mit den Massnahmen der Hochschulen sollen sie dazu führen, dass mehr Frauen eine Karriere in der Wissenschaft verfolgen. 


### Serie zum Gender Monitoring des SNF

Der SNF analysiert systematisch die Anteile der Frauen und Männer in seinen Förderinstrumenten. Mit Hilfe dieses Gender Monitorings wollen wir unsere Auswahlverfahren und unser Angebot so weiterentwickeln, dass Frauen möglichst gleiche Chancen haben. In einer kleinen Serie stellen wir ausgewählte Daten vor und beleuchten unterschiedliche Aspekte. 

<a class="button-blue" href="https://data.snf.ch/stories/frauen-unterrepraesentiert-oder-unterfinanziert-de.html" target="_blank">Teil 1: So schneiden Frauen in der Projektförderung ab</a>

Daten, Text und Code dieser Datengeschichte sind auf <a href="https://github.com/snsf-data/datastory_leaky_pipeline" target="_blank">Github</a> verfügbar und auf <a href="https://doi.org/10.46446/datastory.leaky-pipeline" target="_blank">Zenodo</a> archiviert. DOI: 10.46446/datastory.leaky-pipeline